【裁判字號】    97,交易,295
【裁判日期】    970603
【裁判案由】    公共危險
【裁判全文】
臺灣臺中地方法院刑事判決             97年度交易字第295號
公  訴  人  臺灣臺中地方法院檢察署檢察官
被      告  甲○○
                      樓之1
上列被告因公共危險案件，經檢察官提起公訴（97 年 度偵字第
7875號），被告於準備程序中就被訴事實為有罪之陳述，經告以
簡式審判之旨，並聽取當事人意見後，本院改依簡式審判程序審
理，茲判決如下：
    主    文
甲○○服用酒類，不能安全駕駛動力交通工具而駕駛，處有期徒
刑肆月，如易科罰金，以新臺幣壹仟元折算壹日。
    犯罪事實
一、甲○○曾因公共危險案件，經本院以91年度中交簡字第1892
    號、92年度中交簡字第1481號，分別判處拘役59日確定（均
    已易科罰金執行完畢）。詎仍不知悔改，復於民國97年3 月
    16日晚上10時許，在台中市○○區○○路近民航路某店內飲
    用高梁酒及藥膳酒至隔（17）日凌晨1 時許，已達不能安全
    駕駛動力交通工具之程度，竟仍駕駛車牌號碼MP-0439 號自
    小客車上路。嗣於同日凌晨2 時20分許，甲○○沿台中市○
    ○路右轉漢口路與寧夏路交岔路口時，不慎自後追撞正於該
    處停等紅燈，由李育靜駕駛之車牌號碼2871-HV 號自小客車
    。經警據報前往處理，並對甲○○施以呼氣酒精濃度測試，
    測得其呼氣中所含酒精濃度達每公升0.90毫克，而查獲上情
    。
二、案經臺中市警察局第六分局報告臺灣臺中地方法院檢察署檢
    察官偵查起訴。
    理    由
壹、程序部分
    按簡式審判程序之證據調查，不受刑事訴訟法第159條第1項
    規定之限制，刑事訴訟法第273條之2定有明文。此乃因簡式
    審判程序，貴在審判程序之簡省便捷，故調查證據之程序宜
    由審判長便宜行事，以適當之方法行之即可；又因被告對於
    犯罪事實並不爭執，可認定被告亦無行使反對詰問權之意，
    因此有關傳聞證據之證據能力限制規定無庸予以適用。本件
    證人李育靜、潘泓池（員警）於警詢及偵查中所為之陳述，
    雖為審判外之言詞陳述，其性質為傳聞證據，惟本件訴訟係
    適用簡式審判程序，有審判筆錄在卷可稽，是其等於警詢及
    偵查中所為之證言，自均得作為認定事實之證據。
貳、實體部分：
一、訊據被告甲○○對於上揭犯罪事實坦承不諱，核與證人李育
    靜、潘泓池於警訊及偵查中證述之情節相符，並有酒精濃度
    測試單、刑法第185條之3案件測試觀察紀錄表、道路交通事
    故現場圖、道路交通事故調查報告表、舉發違反道路交通管
    理事件通知單各1紙，及現場照片6張在卷可稽。
二、按刑法第185條之3之公共危險罪，係「抽象危險犯」，不以
    發生具體危險為必要，而人體內之呼氣酒精濃度若為每公升
    0.714毫克至1.428毫克時，會有精神錯亂，平衡感受損，言
    詞不清，定向力及感覺錯亂等情狀。若為每公升1.190 毫克
    至1.904 毫克時，則會有昏呆、木僵、昏睡、明顯肌肉失調
    、大小便失禁等情狀（參照駱宜安著刑事鑑識學84年1 月初
    版第392 頁）。另參考美國、德國標準及學者所做之調查實
    證資料分析，血液中酒精濃度在0.1%（或酒精吐氣含量在每
    公升0.5 毫克）時，對人體生理行為與駕駛能力之影響如下
    ：(一)對生理行為之影響：視覺反應遲鈍、影像不能集中、走
    路或講話可能發抖，動作笨拙；(二)對駕駛能力之影響：駕駛
    反應遲鈍、同時不能看清前方路況及車旁照後鏡。是法務部
    於88年5 月10日，邀請相關單位及學者專家共同研商認酒精
    吐氣含量達每公升0.55毫克或血液酒精濃度達0.11% 以上者
    ，其肇事率為正常人之10倍，認已達「不能安全駕駛」之標
    準。本件被告呼氣中所含酒精濃度達每公升0.90毫克，已逾
    上開每公升0.55毫克之標準，且被告酒後駕車因而肇事，已
    如上述，於警詢過程中，復有語無倫次、多語等情狀，此有
    刑法第185條之3案件測試觀察紀錄表在卷可參。可見被告已
    處於不能安全駕駛動力交通工具之狀態。
三、至於被告於偵查中一度否認犯行，辯稱車輛係另一名「劉人
    傑」所駕駛云云，惟迄無法提出「劉人傑」之年籍資料供查
    證。且經本院當庭勘驗員警進行查緝時之錄音光碟顯示：被
    告多次向員警表示係自己駕車，並配合員警進行酒測，其間
    尚央求員警不要扣車等情，有本院勘驗筆錄在卷足參。以被
    告當時之言行觀之，均足徵被告確實為實際駕駛人無訛。被
    告於警詢及本院審理中自白犯行，自較為可信。綜合以上說
    明及本案具體狀況，被告上揭犯行，已堪認定。
四、核被告所為係犯刑法第185條之3公共危險罪。爰審酌被告飲
    酒後，酒精濃度達每公升0.90毫克，於駕駛動力交通工具能
    力顯然不足之情形下，猶不顧自己及他人之安全，冒然駕車
    上路，犯罪所生危害非輕，且先前已有2 次酒後駕車之前科
    ，猶不知警惕，惟姑念本件犯後已能坦承犯行，態度尚可等
    一切情狀，量處如主文所示之刑，並諭知易科罰金之折算標
    準。
據上論斷，應依刑事訴訟法第273 條之1第1項、第299條第1項前
段，刑法第185 條之3、第41條第1項前段，刑法施行法第1條之1
，判決如主文。
中    華    民    國    97    年    6     月    3     日
                  刑事第六庭  法  官  高英賓
上正本證明與原本無異。
如不服本判決，應於收受送達後10日內向本院提出上訴書狀（應
敘述具體理由並附繕本）。
上訴書狀如未敘述理由，應於上訴期間屆滿後20日內補提理由書
於本院。
                              書記官  司立文
中    華    民    國    97    年    6     月    3     日
附錄論罪科刑法條：
中華民國刑法第185 條之3
服用毒品、麻醉藥品、酒類或其他相類之物，不能安全駕駛動力
交通工具而駕駛者，處1 年以下有期徒刑、拘役或科或併科15萬
元以下罰金。


司法院資訊處製作；財團法人民間司法改革基金會備份。
